【裁判字號】    91,訴,6499
【裁判日期】    920227
【裁判案由】    清償借款等
【裁判全文】
臺灣臺北地方法院民事判決  九十一年度訴字第六四九九號
    原      告  中聯信託投資股份有限公司
    法定代理人  乙○○
    訴訟代理人  甲○○
                劉  
    被      告  丙○○
                丁○○
右當事人間清償借款等事件，本院判決如左：
    主    文
被告應連帶給付原告新台幣壹佰柒拾陸萬伍仟玖佰捌拾伍元，及自民國九十一年四月
十六日起至清償日止，按年息百分之八．一五計算之利息，及自民國九十一年五月十
六日起逾期在六個月以內部分，按上開利率百分之十，逾期六個月以上部分，按上開
利率百分之二十計算違約金。
訴訟費用由被告連帶負擔。
    事    實
甲、原告方面：
一、聲明：如主文第一項所示。
二、陳述：
  (1)被告丙○○於民國八十五年二月十六日邀同被告丁○○為連帶保證人向原告借款
    新台幣（下同）二百零八萬元，約定借款期限二十年，按月攤還本息，利息按年
    息百分之九．二計付，並約定原告得每逢一、四、七、十月一日依照原告當時整
    批購屋貸款利率調整乙次（逾期時為百分之八．一五）。遲延履行時，除仍照逾
    期時利率計息外，逾期在六個月以內部分，按期時利率之一，逾期超過六個月部
    分，按期時利率之二成計付違約金。
  (2)詎被告丙○○自九十一年五月十六日起即未依約攤還本息，依約定書第二條視借
    款為全部到期。尚欠本金一百七十六萬五千九百八十五元，及自九十一年四月十
    六日起算之利息及違約金，迭經催討，均未清償，因而提起本訴。
乙、被告方面：
一、聲明：駁回原告之訴。
二、陳述：對金額不爭執，惟希望原告能降低利息。
    理    由
一、本件原告主張之事實，已據其提出與所述相符之借據、約定書、原告之放款帳卡
    、收息紀錄等件為證，被告對之亦不爭執，自堪信原告之主張為真實。
二、按消費借貸之借用人應於約定期間內，返還與借用物種類、品質、數量相同之物
    。又稱保證者，謂當事人約定，一方於他方之債務人不履行債務時，由其代負履
    行責任之契約；又保證債務，除契約另有訂定外，包含主債務之利息、違約金、
    損害賠償及其他從屬於主債務之負擔；另連帶債務之債權人，得對債務人中之一
    人或數人或全體同時或先後請求全部或一部之給付；民法第四百七十八條前段、
    第七百三十九、第七百四十條、第二百七十三條第一項分別定有明文。本件被告
    即主債務人丙○○未依約償還借款，為連帶保證人之被告丁○○迄今亦未清償，
    己如前述，依上開規定，被告二人自應負清償之責。
三、從而，原告依消費借貸及連帶保證契約請求被告二人連帶給付原告一百七十六萬
    五千九百八十五元，及自九十一年四月十六日起至清償日止，按年息百分之八．
    一五計算之利息，並自九十一年五月十六日起逾期在六個月以內者，按上開利率
    百分之十，逾期超過六個月以上部分，按上開利率百分之二十計算之違約金，為
    有理由，應予准許。
據上論結：本件原告之訴為有理由，依民事訴訟法第八十五條第二項，判決如主文。
中      華      民      國    九十二    年      二      月    二十七    日
                                            民事第一庭法      官  呂淑玲
右為正本係照原本作成
如對本判決上訴，須於判決送達後廿日內向本院提出上訴狀
中      華      民      國    九十二    年      二      月    二十七    日
                                                      法院書記官  方美雲


司法院資訊處製作；財團法人民間司法改革基金會備份。
